臺灣嘉義地方法院刑事判決　　　　　　　 96年度訴緝字第3號
公　訴　人　臺灣嘉義地方法院檢察署檢察官
被　　　告　丁○○
　　　　　　　　　　（
上列被告因搶奪案件，經檢察官提起公訴（94年度偵字第6251號
），及臺灣屏東地方法院檢察署檢察官移送併案審理（95年度偵
字第2151號），本院合議庭裁定由受命法官獨任行簡式審判程序
，判決如下：
    主  文
丁○○共同連續意圖為自己不法之所有，而搶奪他人之動產，處
有期徒刑拾月。
    事  實
一、丁○○與邱昆興（另案判決確定），意圖為自己不法所有，
    共同基於搶奪之概括犯意聯絡，而為下列犯行：
  (一)於民國94年10月24日20時2分許，由邱昆興騎乘其所有未懸
    掛車牌之J2G-292號重機車搭載丁○○，在高雄市○鎮區○○路與南天街口，趁甲○○不備之際，由丁○○徒手搶奪甲○○之手提袋1只，內有Panasonic X70型行動電話1支、合
    作金庫及第一商業銀行金融卡、汽車、機車駕照、行照各1
    張及現金新臺幣（下同）約5,000元等物，得手後騎車逃逸
    。
  (二)於94年10月28日17時50分許，由丁○○騎乘上揭未懸掛車牌
    之重機車搭載邱昆興，在嘉義縣民雄鄉○○村○○路○段118
    號前，趁丙○○不備之際，由邱昆興徒手搶奪丙○○之手提
    包1只，內有NOKIA 7610型行動電話1支、華南商業銀行及郵
    局金融卡各1張、信用卡4張、身分證及機車、汽車駕照各1
    張、女用皮夾1只及現金1萬元等物，並於搶奪過程中，致丙○○跌倒，受有左肩鈍傷、左腰鈍挫傷、左膝擦傷、左踝擦
    傷等傷害（傷害部分未據告訴），得手後換由邱昆興騎乘機
    車搭載丁○○，沿嘉義縣民雄鄉○○村○○路○段由南往北
    逃逸，經許正來駕駛車牌號碼Y5-0197號自用小客車隨後追
    逐，至嘉義縣民雄鄉○○村○○路○段259公里處時，攔阻邱
    昆興與丁○○，並報警處理。
  (三)於94年12月18日20時5分許，由丁○○騎乘上開未懸掛車牌
    之重機車搭載邱昆興，至屏東縣屏東市○○路147號「金記
    銀樓」，推由邱昆興進入銀樓，向銀樓人員乙○○佯稱購買
    金項鍊，並在觀看金項鍊時，趁乙○○不備之際，徒手搶奪
    金項鍊1條（價值26,000元），得手後由在外接應之丁○○
    搭載邱昆興逃逸，並於同日21時許，由丁○○持往陳雙安所
    經營位於屏東縣萬丹鄉○○路○段268號「恆安銀樓」變賣
    得款朋分。
二、案經嘉義縣警察局民雄分局報請臺灣嘉義地方法院檢察署檢
    察官偵查起訴，及屏東縣警察局屏東分局報請臺灣屏東地方
    法院檢察署檢察官移送併案審理，經本院合議庭裁定由受命
    法官獨任行簡式審判程序。
    理  由
一、訊據被告丁○○對於上揭犯罪事實，於本院審理時坦承不諱
    （本院96年度訴緝字第3號卷第41-43頁），並經被害人甲○○、丙○○、乙○○於警詢時指述綦詳（警卷第1卷第18-19
    、12-14頁、警卷第2卷第6-9頁），且據證人許正來、陳雙
    安於警詢時證述屬實（警卷第1卷第15-17頁、警卷第2卷第
    10-12頁），另有贓物認領保管單1紙、照片13張、診斷證明
    書、刑案現場測繪圖、飾金買進日記簿、車籍作業系統查詢
    認可資料各1份等在卷可稽（警卷第1卷第24-29頁、警卷第2
    卷第13-15、24-27頁），足認被告丁○○之自白與事實相符
    。本件事證明確，被告丁○○上揭搶奪之犯行，均堪予認定
    。
二、核被告丁○○所為，均係犯刑法第325條第1項之搶奪罪。被
    告丁○○與共犯邱昆興共同犯罪，彼此間有犯意聯絡及行為
    分擔，均為共同正犯。被告行為後，刑法於94年1月7日修正
    ，同年2月2日公布，自95年7月1日施行，刪除第56條連續犯
    之規定。本件被告丁○○之犯行，因行為後新法業已刪除連
    續犯之規定，此刪除雖非犯罪構成要件之變更，但顯已影響
    行為人刑罰之法律效果，自屬法律有變更，依新法第2條第1
    項前段規定，比較新、舊法結果，仍應適用較有利於被告丁○○之行為時法律即舊法論以連續犯。是被告丁○○前後3
    次搶奪之犯行，時間緊接，犯罪構成要件相同，顯係基於概
    括犯意反覆為之，為連續犯，應論以搶奪罪一罪，並加重其
    刑。雖檢察官僅就事實欄一(一)(二)之事實提起公訴，惟事實欄
    一(三)之事實，與上揭起訴並經本院判決有罪之部分，有連續
    犯之裁判上一罪之關係，為起訴效力所及，本院自得併予審
    理。爰審酌被告丁○○因缺錢花用之犯罪動機、行為之手段
    、次數、所得財物價值，對被害人等造成之危害，及坦承犯
    行之犯後態度良好，並知所悔悟等一切情狀，量處如主文所
    示之刑，以資懲儆。
據上論斷，應依刑事訴訟法第273條之1第1項、第299條第1項前
段，刑法第2條第1項前段、第28條、第56條（修正前）、第325
條第1項，判決如主文。
本案經檢察官王啟旭到庭執行職務。
中　　華　　民　　國　　96　　年　　2 　　月　　14　　日
  　　　　　　　　　　　刑事第二庭  法  官   卓春慧
上列正本證明與原本無異。
如不服本判決，應於判決送達後10日內向本院提出上訴狀（應附
繕本）。告訴人或被害人如對於本判決不服者，應具備理由請求
檢察官上訴，其上訴期間之計算係以檢察官收受判決正本之日期
為準。
中　　華　　民　　國　　96　　年　　2 　　月　　15　　日
                                    書記官   汪淑菁
附錄本案論罪科刑法條全文：
刑法第325條第1項：
意圖為自己或第三人不法之所有，而搶奪他人之動產者，處6月
以上5年以下有期徒刑。
